【裁判字號】    92,交抗,531
【裁判日期】    920716
【裁判案由】    聲明異議
【裁判全文】
臺灣高等法院臺中分院交通法庭裁定                九十二年度交抗字第五三一號
    抗  告  人
    即受處分人  甲○○
右列抗告人因違反道路交通管理處罰條例案件，聲明異議，不服臺灣彰化地方法院中
華民國九十二年六月五日裁定（九十二年度交聲字第二二六號）提起抗告，本院裁定
如左：
    主      文
抗告駁回。
    理      由
一、本件為彰化縣警察局二林分局萬興派出所於民國九十二年三月二十六日以彰警交
    字Ｉ00000000號違規通知單，當場舉發駕駛人甲○○駕駛其本人所有六
    輪拼裝車於九十二年三月二十六日十時三十分許，在彰化縣二林鎮振興里自由巷
    （電線桿號草東幹一０五Ｘ四二號路段）前，未經核准領用牌證而行駛於道路，
    有違反道路交通管理處罰條例第十二條第一項第二款及第二項之情事，因而依上
    述規定裁處駕駛所有人即受處分人甲○○新臺幣（下同）三千六百元之罰鍰，並
    依法將車輛沒入。
二、按拼裝車輛未經核准領用牌證行駛者，處汽車所有人三千六百元以上一萬零八百
    元以下罰鍰，且應將車輛沒入，道路交通管理處罰條例第十二條第一項第二款、
    第二項前段定有明文。經查受處分人甲○○駕駛未經核准領用牌證之六輪拼裝車
    上路，於右述時、地經彰化縣警察局二林分局萬興派出所時，為警攔檢而當場舉
    發等情，為受處分人所不爭執，且有受處分人簽名收受之舉發違反道路交通管理
    事件通知單一紙在卷可證。雖受處分人辯稱：其載運貨物為農耕所需物品及收成
    之農產品，且其載運行經之路線僅限於鄉○○道或產業道路云云，然本件違規地
    點係在二林鎮自由巷（電線桿號草東幹一０五Ｘ四二號路段）前，該巷南接二溪
    路六段、北接漢溪路，且該路段為路面柏油，此有彰化縣警察局二林分局九十二
    年四月二十一日（發文字號：林警交字第０９２００２４５６７號函）附卷可憑
    。且依道路交通管理處罰條例第三條第一項規定：「道路：指公路、街道、巷衖
    、廣場、騎樓、走廊或其他供公眾通行之地方」，是受處分人所行駛之路段即屬
    於上開條文所指之道路無疑，從而，原處分機關以受處分人違反拼裝車輛未經核
    准領用牌證行駛之事由，依道路交通管理處罰條例第十二條第一項第二款及第二
    項規定，裁處受處分人即汽車所有人三千六百元，車輛並沒入之裁罰，並無不當
    ，原審將受處分人之異議駁回，亦無不合，受處分人抗告意旨以上開車輛係其全
    家賴以維生之工具，請求免予處罰云云，非可採取，抗告為無理由，應予駁回。
三、據上論結，應依道路交通安全規則第八十九條、刑事訴訟法第四百十二條，裁定
    如主文。
中      華      民      國      九十二     年     七      月    十六    日
                                  臺灣高等法院臺中分院刑事交通法庭
                                          審判長法  官  羅  禮  政
                                                法  官  蔡  聰  明
                                                法  官  陳  欣  安
右正本證明與原本無異。
不得再抗告。
                                                書記官  紀  美  鈺
中      華      民      國      九十二     年     七      月    十七    日
                                                                        Ｆ


司法院資訊處製作；財團法人民間司法改革基金會備份。
